臺灣橋頭地方法院民事判決
110年度橋簡字第699號
原      告  呂美珠  


訴訟代理人  温鍇丞律師
            謝昌益  
被      告  邱小玉  
上列當事人間請求損害賠償事件，本院於民國111年5月10日言詞
辯論終結，判決如下：
    主  文
原告之訴及假執行之聲請均駁回。
訴訟費用由原告負擔。
    事實及理由
一、原告主張：被告明知將自己名下之金融帳戶資料，任意交付
    身分不詳之他人，即可能幫助他人從事財產犯罪，竟仍基於
    幫助詐欺之故意，於民國108 年11月25日17時許，在高雄市
    ○○區○○巷0 號之聯邦快遞內，將其所申辦之中國信託商業銀
    行博愛分行帳號000000000000號帳戶（下稱中信銀行帳戶）
    之提款卡，寄交予真實姓名之不詳詐騙集團成員，並使用LI
    NE通訊軟體告知上開帳戶之提款卡密碼，容任該詐騙集團成
    員使用中信銀行帳戶資料遂行犯罪。該所屬詐騙集團成員取
    得中信銀行帳戶資料後，即與所屬詐欺集團其餘身分不詳之
    成員，共同基於意圖為自己不法所有之犯意聯絡，於108年1
    2月初某日，以暱稱「Kim」透過臉書認識原告，經交換通訊
    軟體LINE後，以LINE通訊軟體傳送訊息給原告，佯稱：伊係
    美籍即將退休的阿富汗駐軍，有一箱美金500 萬元的現金，
    從美國託人帶來臺灣，到高雄後被警察抓走，需要130 萬元
    才能領走這箱美金云云，致原告陷於錯誤，於109年1月22日
    11時16分許，匯款新臺幣（下同）70萬元至中信銀行帳戶內
    。被告雖辯稱其遭詐騙集團所屬成員，自稱「Sing Chin Le
    e 」之人（下稱「Sing Chin Lee 」）情感詐欺，「Sing C
    hin Lee 」請原告提供帳戶給他使用，被告信以為真就將中
    信銀行帳戶的提款卡寄給他云云，然被告與「Sing Chin Le
    e 」素未謀面，且該人身在國外，被告卻輕易提供帳戶資料
    與對方使用，不多加查證，縱其辯解屬實，其至少亦有過失
    ，應負侵權行為之責，爰依民法第184 條第1項前段規定請
    求被告賠償，並聲明：㈠被告應給付原告70萬元，及自刑事
    附帶民事起訴狀繕本送達翌日起至清償日止，按週年利率5％
    計算之利息。㈡如獲勝訴判決，願供擔保請准宣告假執行。
    　　　　　　
二、被告則以：⑴一開始「Sing Chin Lee 」突然加被告LINE跟
    被告聊天，並以視訊取得被告的信任，被告當時婚姻出問題
    ，就把情感寄託在他身上，他說在馬來西亞生產商品，與臺
    灣公司有合作，需要臺灣帳戶匯入資金，但他人在美國，跑
    了3 次銀行，都因為缺少臺灣身分證，無法在臺灣開戶，所
    以請被告提供帳戶給他使用，被告信以為真就將中信銀行帳
    戶的提款卡寄給他。⑵後來「Sing Chin Lee 」稱每個月要
    給被告3 萬元當出借帳戶的報酬，但後來又稱資金不夠，所
    以被告只拿了一次3 萬元。⑶借完帳戶後，「Sing Chin Lee
     」還有回被告訊息，說他沒有錢，要被告借錢給他，被告
    就借他20萬元周轉，他承諾來臺後會還被告錢，後來他無法
    自中信銀行帳戶領出他人匯入之100 萬元，還懷疑被告有無
    領走，被告說沒有經過他的同意，不可能領他的錢，被告打
    去中國信託銀行問，才知道中信銀行帳戶被列為警示帳戶，
    我是因為信任「Sing Chin Lee 」有做生意的需求，才交付
    中信銀行帳戶之提款卡，被告與原告同樣都是被騙之受害人
    等語，資為抗辯。並聲明：原告之訴駁回。
三、本院之判斷：
  ㈠原告主張被告將中信銀行帳戶提供詐騙集團成員使用，原告
    遭詐騙集團成員施用詐術，陷於錯誤而於109年1月22日11時
    16分許，匯款70萬元至中信銀行帳戶等情，業據其提出臺灣
    橋頭地方檢察署（下稱橋頭地檢署）檢察官109年度偵字第1
    0141號、第10830號、第13047號聲請簡易判決處刑書為證（
    附民卷第21至25頁），被告對此不爭執，自堪信原告上開之
    主張為真實。被告因提供中信銀行帳戶涉犯幫助詐欺取財罪
    嫌，經橋頭地檢署檢察官偵查後起訴，經本院以110年度簡
    字第23號刑事簡易判決判處被告幫助犯詐欺取財罪，處有期
    徒刑6月，被告不服，提起上訴，經本院以110年度簡上字第
    108號刑事判決判處被告無罪，檢察官提起上訴，經台灣高
    等法院高雄分院以110年度金上訴字第178號刑事判決判處上
    訴駁回，有上開聲請簡易判決處刑書、刑事簡易判決、刑事
    判決在卷可稽（本院卷第69至73頁），且經本院調閱上開刑
    事案卷屬實，此部分事實，亦堪認定。
　㈡原告主張被告將其所有之中信銀行帳戶之提款卡及密碼交付
    詐騙集團使用，致使其受有70萬元之損失，須依侵權行為規
    定賠償原告70萬元云云，固提出上開聲請簡易判決處刑書為
    證，然為被告所否認，並以前揭情詞置辯，是本件爭點厥為
    ：⒈被告抗辯其係遭詐騙集團成員詐騙而交付中信銀行帳戶
    之相關資料，是否為真？⒉原告請求被告賠償損害有無理由
    ？茲分述如下：
　⒈被告抗辯其係遭詐騙集團成員詐騙而交付中信銀行帳戶之相
    關資料，是否為真？　
  ①被告雖無法提出其於108 年11月25日寄交中信銀行帳戶提款
    卡時，與「Sing Chin Lee 」間之對話紀錄，然依其與「Si
    ng Chin Lee 」間於109 年1 月25日後之LINE及Messenger 
    對話紀錄（簡上卷第127 頁至第258 頁）可知：
  ⑴「Sing Chin Lee 」幾乎每日均會傳訊息給被告，內容包含
    「How are you doing 」、「Did you eat your dinner al
     ready 」、「早上好，你昨晚還好嗎？」、「I'm sick」
    、「昨晚過得怎樣？」、「你今天過得好嗎？你吃晚餐嗎」
    、「Happy valentine's day 」、「I love you」、「晚安
    ，甜蜜的夢」、「早安，親愛的」、「親愛的你好嗎」、「
    寶貝，你好嗎？」等語，而被告亦以「我很好，剛剛才回到
    高雄」、「Did you eat your dinner already?」、「Take
     more rest yourself 」、「do you feel better? 」、「
    我不打擾你了！多休息」、「這個月我生日」、「我要跟你
    討生日禮物」、「I love you」的貼圖、「等等要去看燈會
    ，你還是在忙嗎？」、「你在那邊還好嗎？希望阿拉丁神燈
    ，要讓你許下三個願望」、「我在臺南鹽水，（燈會）每年
    都會有，只是活動時間不長，明年有機會再帶你去看，晚上
    蠻美的」等語回覆，並傳送個人出遊、生活照片、影片予「
    Sing Chin Lee 」觀看，更傾吐「家裡發生一些事情，我好
    自責，好難過，早上起床聽到媽媽在喊我們，結果我下去看
    她時，她跌倒，躺在地板上，已經好幾個小時」等個人心事
    ，對方亦回以「她病了嗎？她崩潰了嗎？你帶她去醫院了嗎
    ？她現在狀況如何？」、「現在媽媽的健康狀況如何？」、
    「醫生必須檢查她並確保她沒事，然後他們才能出院」等安
    慰話語，兩人對話親暱熟絡，並持續至109 年3 月10日為止
    ，且每日互相噓寒問暖、分享生活點滴、互祝節日愉快，甚
    至以「I love you」、「親愛的」、「寶貝」等語營造曖昧
    氣氛，可見「Sing Chin Lee 」在被告交付提款卡前，早已
    透過頻繁聊天而化解被告之心理防備，獲取被告之信任，是
    被告雖未曾於現實生活中與「Sing Chin Lee 」相見，然「
    Sing Chin Lee 」已與一般在網路上萍水相逢之網友有別，
    而屬可以分享心情、傾吐心事、生活點滴的親密對象。從而
    ，被告辯稱其係本於與「Sing Chin Lee 」間之特殊情誼，
    始基於信任關係提供中信銀行帳戶之提款卡予對方使用等語
    ，要非全然無據。
  ⑵嗣「Sing Chin Lee 」向被告拿取中信銀行帳戶提款卡後，
    又與被告有如附表一所示之對話，則由該對話內容可知，「
    SingChin Lee」不僅要求被告提供系爭帳戶提款卡，更以公
    司需要資金為由，向被告借款20萬元現金。被告遂依指示匯
    款至中信銀行帳戶後，旋遭「Sing Chin Lee 」提領一空等
    情，亦有中信銀行帳戶之存款交易明細、被告第一銀行存摺
    封面及內頁影本各1 份附卷可參（士林偵卷第164 頁至第16
    5 頁；簡上卷第281 頁至第283 頁）。倘被告明知或可得而
    知「Sing Chin Lee 」為詐欺集團的一員，要難想像會冒著
    所借款項可能有去無回的風險，在自身經濟尚非寬裕的情況
    下，仍貿然出借20萬元給「Sing Chin Lee 」，甚至一度欲
    以車子抵押獲取高額貸款出借，且被告出借款項後，因母親
    生病急需用款，希望「Sing Chin Lee 」能提前清償，亦遭
    「Sing ChinLee 」以現需要資金生產，等回臺灣後會還款
    等話術加以安撫，可徵被告全然相信「Sing Chin Lee 」稱
    其在國外經商、投資，需要被告提供帳戶提款卡、現金以協
    助等說詞。是以，被告應係基於與「Sing Chin Lee 」間之
    情誼及信任，始會交付提款卡。
  ⑶其次，被告在交付提款卡後，曾多次向「Sing Chin Lee 」
    稱「問你喔！你這個工程完成了之後，回臺灣，你在臺灣待
    1 年6 個月之後，就回美國嗎？」、「你會這個月28號回臺
    灣嗎？」、「Are you sure when you will come to Taiwa
    n?」，經對方回稱「我已經多次告訴過你我在這裡的情況，
    我說我將在這裡完成生產後立即回到臺灣，我現在很艱難，
    沒有足夠的資金來資助該產品」，被告又稱「我老實說吧！
    我只希望你那邊的生產完成，我只想拿回我的自動提款卡而
    已。如果你覺得我一直問你什麼時候回臺灣，那我向你說聲
    對不起，因為你跟我說3 月前會回臺灣，所以我才會相信你
    ，才會問你，看來，你還需要一段時間了，我再也不會問了
    ，抱歉，造成你生氣」，對方再稱「我回臺灣後，我會盡快
    給你你的自動取款機（應指提款卡），我不喜歡壓力，我已
    經對這項工作感到足夠的壓力」等語，可見被告雖多次詢問
    「Sing Chin Lee 」何時自美國返臺，並表示想趕快拿回提
    款卡，「Sing Chin Lee 」卻屢屢以須將產品生產完後才能
    返臺、現無足夠資金等理由拒絕，顯係以公司正當經營生意
    之外觀取信於被告。
  ⑷又當中信銀行帳戶因遭列為警示帳戶而無法從中提領他人匯
    入之款項時，「Sing Chin Lee 」與被告間有如附表二所示
    之對話，由該對話過程可知，「Sing Chin Lee 」在發現中
    信銀行帳戶無法使用之第一時間，即懷疑被告盜領其中金錢
    ，更進一步傳送2 張付款收據照片，要被告於員警調查時稱
    如附表二所示之說詞，並以「別擔心，我會控制情況」、「
    我說親愛的沒問題」、「我會解決的，這不是你的問題」等
    語安慰被告，甚至傳送邱景妹遭詐騙之匯款單據，要被告電
    聯邱景妹詢問其為何舉報帳戶，被告隨即回稱「這事情應該
    由你去處理的啊，因為那是你的工作夥伴」等語，可認被告
    主觀上仍認為邱景妹係「Sing Chin Lee 」經營生意之夥伴
    ，而本次遭列為警示帳戶乙事，僅屬「Sing Chin Lee 」生
    意上糾紛所致。據此，「Sing Chin Lee 」教導被告如何應
    付警方調查，無非係認定被告對其投入感情及信任，願意依
    循其指示行動，則對「Sing Chin Lee 」而言，被告只是單
    純被利用的金融帳戶提供者，而非詐欺集團的同路人。
  ⑸另一方面，被告發現自己有可能涉及詐欺案件後，對「SingC
    hin Lee」稱如附表三所示之話語，則由被告所言，在在顯
    示其對中信銀行帳戶涉及不法乙節甚感意外，於慌忙之中仍
    不斷央求「Sing Chin Lee 」留下聯絡方式並回臺處理，且
    要求「Sing Chin Lee 」之合夥人主動與邱景妹聯絡，以解
    除誤會，足認被告直到最後一刻，尚對「Sing Chin Lee 」
    之身分、背景及其所有說詞，均深信不疑。基此，被告係因
    誤信「Sing Chin Lee 」經營生意需要資金之說詞，才會交
    付中信銀行帳戶的提款卡，應較與實情相符。
  ②「Sing Chin Lee 」曾匯88萬元至被告名下之第一銀行帳戶
    ，再要求被告匯出85萬元至中信銀行帳戶內，被告可自己留
    存3萬元之事實，有被告之第一銀行存摺封面、內頁影本1 
    份在卷可參（簡上卷第285 頁至第287 頁），然依被告與「
    SingChin Lee」之對話紀錄（簡上卷第136 頁），「Sing C
    hinLee 」先向被告抱怨其資金不足，被告隨即稱「那我當
    初請你不要每月支付我3 萬元是對的，我那時就考慮到這問
    題的」等語，足認「Sing Chin Lee 」雖曾答應要每月給付
    被告3 萬元作為承租帳戶之報酬，且實際上也給付了1 次3 
    萬元予被告，惟被告事後已主動向「Sing Chin Lee 」表示
    毋庸再繼續支付該款項，可知被告主觀上認為與「Sing Chi
    n Lee 」間情感親密，故「Sing Chin Lee 」對其抱怨資金
    不足時，被告主動對「Sing Chin Lee 」表示願意捨棄每月
    3萬元之報酬，以讓「Sing Chin Lee 」免於資金不足之窘
    境。
  ③另實務上尚有行為人因在網路上認識自稱「Sing Chin Lee」
    之男子，對方表示居住在外國，需要臺灣帳戶，該行為人遂
    將帳戶借給「Sing Chin Lee 」，嗣遭警方移送涉犯幫助詐
    欺取財罪，最終經檢察官以行為人係誤信「Sing Chin Lee 
    」之話術而交付帳戶為由，而為不起訴處分乙情，此見臺灣
    臺中地方檢察署檢察官109 年度偵字第34467 號不起訴處分
    書即明（簡上卷第295 頁至第299 頁），而「Sing ChinLee
     」於該案中亦以「我曾嘗試開立臺灣帳戶，但由於我沒有
    臺灣國民身分證而被禁止」、「我已經告訴了你一切，我希
    望我們一起變老，甚至我想在臺灣買房子並在臺灣開業」等
    話術取得行為人信賴，進而騙取行為人提供帳戶，情節與本
    案被告交出中信銀行帳戶提款卡之過程如出一轍，顯見被告
    稱其係遭「Sing Chin Lee 」詐騙，始將帳戶提款卡寄出等
    情，堪可採信。
  ⒉原告請求被告賠償損害有無理由？　　
  ①按因故意或過失，不法侵害他人之權利者，負損害賠償責  
    任，民法第184條第1項亦有明文。是以，侵權行為損害賠償
    請求權之發生，以有故意或過失不法侵害他人之權利為成立
    要件，若行為人之行為無故意或過失，即無賠償之可言；若
    無實際損害發生亦無賠償之可言；並以損害之發生及有責任
    原因之事實，二者之間，有相當因果關係為成立要件。故原
    告所主張損害賠償之債，如不合於此項成立要件者，即難謂
    有損害賠償請求權存在，最高法院亦著有49年台上字第2323
    號判例足資參照。申言之，侵權行為之成立，應具備加害行
    為、侵害權利、行為不法、致生損害、相當因果關係、行為
    人具責任能力及行為人須有故意或過失等要件，若任一要件
    有所欠缺，即無侵權行為責任之可言，且原告應就上開要件
    負舉證責任。
  ②本件原告雖主張被告構成侵權行為應負賠償70萬元，無非以
    因被告交付其所有之中信銀行帳戶提款卡及密碼與詐騙集團
    ，進而使原告受詐騙集團之詐欺而將存款匯入被告之中信銀
    行帳戶等語，惟被告同係遭詐騙集團所詐害使交付其個人金
    融資料已如前述，且被告所涉幫助詐欺案件，亦經法院判處
    被告無罪之情，業據前述，則被告已難認有不法侵害原告財
    產權之侵權行為。次查被告因受「Sing Chin Lee 」之情感
    詐騙而交付其所有之提款卡及密碼與詐騙集團，在情理上固
    然有思慮不周而疏忽之處，惟被告主觀上確實對於「Sing C
    hin Lee 」具有情感寄託及特殊情誼，並存在信任關係，不
    因其對「Sing Chin Lee 」實際狀況所知不多而受影響，否
    則被告實不會平白交付高額款項給「Sing Chin Lee 」，甚
    至設法籌借款項欲供「Sing Chin Lee 」使用。而被告此一
    情狀，與原告的被害情節，幾乎如出一轍（均結識外籍網友
    ，在不知道網友真實身分的情形下，經網友以各種不實藉口
    為詐騙，因而交付高額財物），足見為本件詐欺取財之侵權
    行為之人，其說詞實容易使他人受騙、上當，難認被告個人
    的理解、認知、反應，有何特別違反常情之處，而有過失。
    此外，原告復未提出任何證據加以佐證，依法自難為有利於
    原告之認定，是原告主張被告應負侵權行為損害賠償責任，
    洵屬無據。
  ⒊從而，原告主張被告應負侵權行為責任，即無理由，應予駁
    回。
四、綜上所述，原告依侵權行為之法律關係，請求被告給付70萬
    元，及自刑事附帶民事起訴狀繕本送達翌日起至清償日止，
    按年利率5％計算之利息，為無理由，應予駁回。又原告之訴
    既經駁回，其假執行之聲請即失所附麗，應併予駁回。
五、本件事證已臻明確，兩造其餘攻擊防禦方法及證據，經核與
    判決結果部聲影響，爰不一一論述，附此敘明。
六、訴訟費用負擔之依據：民事訴訟法第78條。
中　　華　　民　　國　　111 　年　　5 　　月　　26　　日
    　　　　　　　橋頭簡易庭　法　　　官  郭育秀
以上正本係照原本作成。
如不服本判決，應於送達後20日內，向本院提出上訴狀並表明上
訴理由，如於本判決宣示後送達前提起上訴者，應於判決送達後
20日內補提上訴理由書（須附繕本）。
中　　華　　民　　國　　111 　年　　5 　　月　　27　　日
      　　　　　　　　　　　　書　記　官  塗蕙如
附表一：
「Sing Chin Lee 」：你為什麼不可以借給我貸款來支持我，這樣我 就可以完成我的生產，然後這麼快地回到臺灣，當我回來時，我會以 利息來償還貸款……我非常需要資金支持和投資者，我會償還貸款和 利息。 被告：你真為難我了……那你目前是缺多少？難道每個月都有人匯款 到我的帳戶，有些是你向對方借款？……你之前投資人，有些是你向 對方借錢嗎？還是你知道我有車子，你才有這個想法？叫我幫你貸款 。 「Sing Chin Lee 」：Yes correct ，如果您不能幫助，請不要過多 說話，我只要求您貸款，我將立即返還臺灣，並附帶利息，如果你不 能幫助我，沒問題不要說太多，可以借多少錢？ 被告：那要看你借多少，請跟我說臺幣，臺幣多少？ 「Sing Chin Lee 」：新臺幣1,600,000。 被告：那麼多？ 「Sing Chin Lee 」：是的，我回到臺灣後會立即付清利息，您可以 訪問中國信託，您會發現我已經在該產品上投入了多少，我真的需要 更多資金，我不是在開玩笑，我是認真的。 被告：我知道你是認真的，只是那麼多錢，我怕我沒辦法，幫你貸款 那麼多。 「Sing Chin Lee 」：這就是我問你能為我提供多少幫助的原因，放 心，我將償還貸款。 被告：我再問看看，但跟你說，我不太有把握，所以你不要指望我。 「Sing Chin Lee 」：我會等你的來信。 被告：早安，貸款部分沒辦法貸款。我盡力了。 「Sing Chin Lee 」：停止撒謊不要說太多，你早上7 點起床告訴我 你不能申請貸款……別說太多，我已經知道你不想幫我。 被告：算了，我還中午去問貸款的事，我原本想說我自己有定存20萬 可以先借你，結果被你說成這樣子，你讓我太傷心了，你覺得我是那 種人，那我看清你了，我當初一開始真不應該幫你的……老實說，我 剛有收到簡訊，我如果用車子貸款，最高只有50萬而已（傳送貸款簡 訊截圖照片檔案1 張），畢竟貸款問題，我沒經驗，都我先生處理的 ，我只負責幫忙還錢而已……那你還要我幫助你嗎？我要你一句話。 「Sing Chin Lee 」：是的，如果可以的話，您說您現在有20萬新臺 幣，可以先轉給中國信託銀行嗎？ 被告：20萬先借你好了，可以嗎？我已經幫助你到這裡，我已經對你 很好了，20萬等你回臺灣必須要還給我……等你來找我時，歸還自動 提款卡時，是否連我借你的20萬一起還我？我是很相信你的人。 「Sing Chin Lee 」：好的。 被告：（傳送匯款20萬元之交易明細截圖）已完成！20萬囉！ 「Sing Chin Lee 」：非常感謝。 被告：我說到做到，也希望你對我也是說到做到。 被告：我能問一下嗎，如果我之前借你20萬，你能先還我嗎？我需要 這筆錢，因為媽媽不樂觀，我沒有說謊，我不跟你開玩笑……我沒心 情跟你開玩笑，如果我不急這筆錢，我不會跟你討錢，老人家沒有保 險觀念，所以沒有保險……那請問你，什麼時候回臺灣？我知道帳戶 很多錢，但那是你的錢，不是我的，算了，你如果要我等你回臺灣再 還我，我無話可說，我自己再想辦法。 「Sing Chin Lee 」：如果告訴我你非常需要錢，我不會告訴你把錢 給我，現在也給我增加了另一壓力，我回臺灣後，請您耐心等待，因 為我同意我退還給您，我真的需要更多的錢，你不會遇到這種情況， 現在我需要多少錢才能生產，這份工作使我很多，甚至我的健康，我 因壓力而生病。 被告：我感到抱歉，我的事情讓你壓力了……我也不知道家裡突然發 生這種事情，我也不想要發生。 「Sing Chin Lee 」：我非常了解您，我知道您可以控制和處理情況 。 
附表二：
「Sing Chin Lee 」：你從中國信託銀行拿了錢嗎？ 被告：沒有，我沒有經過你的同意，我不會拿錢，怎麼了嗎？ 「Sing Chin Lee 」：您從中國信託銀行轉帳了嗎？ 被告：你該不會認為我沒有經過你的同意，把錢轉出去吧？ 「Sing Chin Lee 」：發生了什麼？帳戶中的現金突然消失了嗎？您 是否從帳戶轉帳或收取任何款項？這怎麼可能呢？ 被告：不可能，你上去網路銀行，還有錢啊。 「Sing Chin Lee 」：餘額是1,220,626 ，但只有220,626 可以提款 ……1,000,000被擱置……我將無法提取100萬，已暫停。 被告：我打客服中心一下，你稍等……帳務調查，如果沒問題明天晚 上6 點半就恢復正常了。 「Sing Chin Lee 」：什麼調查？ 被告：金錢來源，你等我下班再跟你說。 「Sing Chin Lee 」：好的，我們必須想說些什麼可以使銀行將現金 釋放回可用餘額中，（傳送2張付款收據照片），這是2張付款收據， 您可以說現金的目的是購買珠寶，99.9的馬來西亞金和羅馬尼亞的金 ，在馬來西亞購買後，將運往臺灣零售，您的表弟在馬來西亞設有金 店，並且您還與他一起從事珠寶業務，最好這樣說，研究付款收據， 發件人以及付款金額和日期，您必須告訴他們將款項記入帳戶，因為 您應該盡快完成付款，以便可以將商品運回臺灣和珠寶所有人。 被告：奇怪，之前都好好的沒有什麼問題，客服說她們只是查100 萬 的來源，是否是詐騙或什麼的。 「Sing Chin Lee 」：這不是欺詐。你只是說這不是欺詐，投資。閱 讀付款收據，您將看到發件人的信息。 被告：這是有人通報詐騙，她說是對方通報的，所以對方才要凍結10 0萬，銀行才收到公文。 「Sing Chin Lee 」：誰舉報？我不明白。 被告：你要不要問一下匯款的人？ 「Sing Chin Lee 」：是的，我現在想寫一封官方電子郵件，以了解 他們為何暫停交易。 被告：我會被提告嗎？我的帳戶會被提告，我現在怎麼辦？對方打電 話去168反詐騙。 「Sing Chin Lee 」：別擔心，我會控制情況。 被告：我快要哭了。 「Sing Chin Lee 」：為什麼呢？我告訴你沒問題，這可能是溝通不 暢的問題。 被告：我剛有打去168反詐騙，警察跟我說的。 「Sing Chin Lee 」：不用擔心，必須立刻解決此問題。 被告：可以快點嗎？ 「Sing Chin Lee 」：我說親愛的沒問題，這會盡快解決。 被告：拜託，趕快解決。 「Sing Chin Lee 」：我告訴過您不要擔心，不要再給任何人打電話 ，星期一將立即解決此問題。 被告：為什麼要星期一？今天星期五。所以你還是不知道誰去凍結這 100萬？ 「Sing Chin Lee 」：我會解決的，這不是你的問題。 被告：你已經給我壓力很大很大。 「Sing Chin Lee 」：你的問題也是我的問題，我是使用此帳戶的人 ，我也有責任盡快解決此問題……相信我，我說過請不要擔心，現在 是周末，星期一會解決。 被告：我真的很想知道，為什麼會這樣子，沒有解決，我會難入眠。 「Sing Chin Lee 」：我也是，這就是為什麼我告訴你要冷靜。 「Sing Chin Lee 」：（傳送邱景妹匯款單據截圖），我希望您通過 電話給她打電話，以確認她必須舉報帳戶的原因。 被告：現在嗎？好，她沒接電話，這事情應該由你去處理的啊，因為 那是你的工作夥伴。 「Sing Chin Lee 」：再打給她。 被告：對方說已經報警處理，他們想要拿回100 萬，對方認為是人頭 帳戶，你可以馬上回臺灣處理這件事情嗎？ 「Sing Chin Lee 」：再次給她回電，告訴星期一她會把錢還回來。 被告：她們不接電話了，你快處理……你當初是跟她怎麼說的？怎麼 會這樣子。 「Sing Chin Lee 」：我沒和她打交道，我和我的商業夥伴打交道… …您必須懇求她撤回案件，我們之間達成和解，星期一您將現金轉給 她。 
附表三：
被告：你必須回臺灣來證明我的清白，中國信託帳戶你也不能用了… …你可以跟我說，拜託。 「Sing Chin Lee 」：重新寄給我這張付款收據，並告訴我她是根據 您的帳戶進行報告的人，現在就做。 被告：這件事情已經提告了，我現在有要去警察局了……對方已經凍 結我的帳戶，我已經觸發刑事責任，我之後還要跑法院……重點是她 不接電話，我已經打很多通給她，她一直不接……跟你說，你這次要 幫我，要證明我的清白……警察有說，第一你回來臺灣證明我的清白 ，第二就是提告的人和解，還她100 萬，我出事情，你也有事情，這 件事情，你要跟你合夥人去說明，我真的不想要出事情，我現在還在 警察局，你不去說，那筆錢很難處理。 「Sing Chin Lee 」：嘗試再次給她打電話。 被告：為什麼你不請你合夥人打給她？你知道嗎？我剛作完筆錄，我 已經是嫌疑犯了，你認為我還會相信你嗎？，對方真的不接電話了。 「Sing Chin Lee 」：我真的不開心，請讓我們退還100 萬新臺幣給 女人……我永遠不會對你不好，如果你不知道我會更受傷。 被告：那請你留下我們可以聯絡到你的方式，我必須請律師陪同，你 可以接受嗎？ 「Sing Chin Lee 」：我的工作已經停止了……我面臨很多困難，我 也丟失我的貨物，而且錢仍在帳戶中，我承受著更大的壓力。 被告：如果要讓我再相信你，麻煩你回臺灣處理……那請您留下我們 可以聯絡到你的方式，當我們見面時，我會請我的律師陪同。 「Sing Chin Lee 」：我問是否可以為我提供另一個帳戶，以便我可 以解決我的工作並盡快返回臺灣，但是您只是侮辱了我。 被告：你自己也說，你必須回臺灣，說來說去，你還是不會先來臺灣 處理事情。 「Sing Chin Lee 」：我以為你知道我在這部作品上投入了多少。 被告：我當然知道啊。 「Sing Chin Lee 」：我不能離開，我快要完成了……我的工作停止 了，我現在面臨很多（困難）。 被告：我知道你工作停止，但你有想到為什麼會這樣子嗎？你只擔心 你自己，我呢？我也很相信你，但你是被他人害，我也是被你害的， 不是嗎？ 「Sing Chin Lee 」：我告訴過你很多次，我不是直接與這位女士打 交道的人……我永遠也不會對你做壞事，錢仍然存在……您不是告訴 警察錢仍在帳戶中嗎？我們也是這個的受害者。 被告：對啊，現在就等被通知調查，還是你回來臺灣處理，或許對你 有幫助。 「Sing Chin Lee 」：我的工作我也不能離開返回臺灣，我只有在完 成生產並將貨物運送到臺灣後才能返回臺灣，現在我沒有資金，也沒 有帳戶來接受資金，我每天真的陷入困境……我希望我可以有一個新 帳戶來解決我的工作並返回臺灣解決問題。